臺灣新北地方法院民事裁定
111年度建字第6號
原      告  亞翔工程股份有限公司


法定代理人  姚祖驤  
訴訟代理人  張菀萱律師
複  代理人  黃筱涵律師
被      告  文化部  
法定代理人  李永得  
上列當事人間請求損害賠償等事件，本院裁定如下：
    主  文
本件移送臺灣高雄地方法院。
    理  由
一、按訴訟之全部或一部，法院認為無管轄權者，依原告聲請或
    依職權以裁定移送其管轄法院。當事人得以合意定第一審管
    轄法院。但以關於由一定法律關係而生之訴訟為限。前項合
    意，應以文書證之，民事訴訟法第28條第1項、第24條分別
    定有明文。又前揭關於合意管轄之規定，除專屬管轄外，得
    排斥其他審判籍而予優先適用（最高法院103年度台抗字第9
    17號、99年度台抗字第110號裁定意旨參照）。
二、查，本件原告固然以文化部為起訴之對造，然依原告起訴狀
    所載，管轄程序事項係依其與「衛武營藝術文化中心籌備處
    」所簽立之「衛武營藝術文化中心特殊設備工程」工程採購
    契約（即原證1）第22條第4項所約定，該項約定為「本契約
    以中華民國法律為準據法，並以機關所在地之地方法院為第
    一審管轄法院」，而上開工程契約書之首即載明「招標機關
    ：衛武營藝術文化中心籌備處（以下簡稱機關）」，另契約
    之末端立契約人處，甲方之簽署者亦為「衛武營藝術文化中
    心籌備處，代表人陳善報」，顯見前揭契約第22條第4項約
    定之「機關」為「衛武營藝術文化中心籌備處」。又衛武營
    藝術文化中心籌備處係位於「高雄市○○區○○路00000號」，
    此有卷附之工程採購契約影本1份在卷為憑，足認原告與被
    告轄下之主辦機關衛武營藝術文化中心籌備處有以臺灣高雄
    地方法院為第一審管轄法院之合意。
三、再依原告所提出之上開特殊設備工程契約書之一般條款及施
    工規範（即原證12）之第V條即爭議處理條款，亦載明「本
    契約如有爭議，應以中華民國相關法令為準據法，雙方同意
    以高雄地方法院為管轄法院」，此有契約書一般條款及施工
    規範影本1份在卷可考，堪認兩造確有以臺灣高雄地方法院
    為第一審管轄法院之合意。另觀諸本件原告起訴主張之事實
    ，並無涉於專屬管轄規範之法律關係，依前揭法條規定及說
    明，上開合意管轄約定自得排斥其他審判籍而優先適用。從
    而，本件兩造間之損害賠償等訴訟自應由臺灣高雄地方法院
    管轄，爰依職權將本件移送於該管轄法院。
四、依首開法條裁定如主文。
中　　華　　民　　國　　111 　年　　2 　　月　　7 　　日
                  民事第五庭  法  官  曹惠玲
以上正本係照原本作成。　　　　　　　　　
如對本裁定抗告須於裁定送達後10日內向本院提出抗告狀，並應
繳納抗告費新臺幣1,000元整。
中　　華　　民　　國　　111 　年　　2 　　月　　7 　　日
                              書記官  涂菀君